臺灣彰化地方法院刑事判決　　　　　　　　　　　　　　九十一年度訴字第七六號
　　公　訴　人　臺灣彰化地方法院檢察署檢察官
　　被　　　告　甲○○
右列被告因違反毒品危害防制條例案件，經檢察官提起公訴（九十年度偵字第八０一
九號），本院判決如左：
        主  文
甲○○連續轉讓第二級毒品，處有期徒刑捌月。扣案之第二級毒品甲基安非他命貳包
（合計淨重點伍壹公克、包裝重貳點肆捌公克）、殘留第二級毒品甲基安非他命之
塑膠袋壹個均沒收銷燬之。
        事  實
一、甲○○（前曾於民國八十六年九月二十八日、八十七年三月二十九日，分別因違
    反槍砲彈藥刀械管制條例等案件及違反肅清煙毒條例案件，經本院各判處有期徒
    刑五月、三年六月確定，入監後接續執行並合併報准假釋，嗣因另犯施用毒品案
    件，並經裁定觀察、勒戒，上開假釋乃經撤銷，所餘殘刑迄今尚未執行完畢，不
    構成累犯）明知甲基安非他命係毒品危害防制條例所定之第二級毒品，依法不得
    轉讓，竟仍基於無償轉讓之概括犯意，先後於九十年六月一日下午五時許、九十
    年六月五日下午九時許及九十年六月七日下午八時三十分許，在其位於彰化縣鹿
    港鎮○○路○段二七四號住處，連續無償轉讓第二級毒品甲基安非他命各一小包
    （前二次所轉讓甲基安非他命之量約各可施用一至二次；第三次轉讓之甲基安非
    他命毛重為零點肆公克）與已成年之友人胡宇任（所涉施用毒品犯行，經送執行
    觀察、勒戒後，因無繼續施用毒品之傾向，業由臺灣彰化地方法院檢察署檢察官
    以九十年度毒偵字第二五八０號案件為不起訴之處分確定）施用。嗣九十年六月
    七日下午九時三十分許，為警在其上址住處查獲，並起出其所有、供以轉讓之第
    二級毒品甲基安非他命二包（合計淨重三點五一公克、包裝重二點四八公克）、
    殘留第二級毒品甲基安非他命之塑膠袋一個等物扣案，另於在場之胡宇任身上起
    出甲○○所轉讓之甲基安非他命一包（警秤毛重零點四公克，該包甲基安非他命
    於胡宇任所涉上開臺灣彰化地方法院檢察署九十年度毒偵字第二五八０號案件，
    經檢察官為不起訴之處分確定後，由檢察官單獨聲請宣告沒收，並經本院於九十
  年九月二十八日，以九十年度聲字第二一三二號案件裁定而執行沒收銷燬在案）
    扣案。
二、案經彰化縣警察局報請臺灣彰化地方法院檢察署檢察官偵查起訴。
        理  由
一、訊據被告甲○○對於右揭事實坦承不諱，核與證人胡宇任於警、偵訊中證述之情
    節相符，又扣案之結晶二包及殘留結晶物之塑膠袋一個，經本院送由法務部調查
    局鑑驗之結果，認扣案之結晶二包均係第二級第八九項毒品甲基安非他命（合計
    淨重三點五一公克、包裝重二點四八公克），送驗殘留結晶物之塑膠袋一個，檢
    驗結果亦有第二級第八九項毒品甲基安非他命殘留，有法務部調查局檢驗通知書
    一紙在卷可稽，並有彰化縣警察局鹿港分局查獲涉嫌毒品危害防制條例毒品初步
    檢驗報告單一件在卷可考，足認被告之自白與事實相符，本件事證明確，被告犯
    行洵堪認定。
二、按甲基安非他命係毒品危害防制條例第二條第二項第二款所定之第二級毒品，不
    得非法轉讓。核被告所為，係犯毒品危害防制條例第八條第二項之轉讓第二級毒
    品罪。其為轉讓第二級毒品而持有該級毒品之低度行為，應為轉讓之高度行為所
    吸收，不另論罪。又被告先後三次之轉讓第二級毒品甲基安非他命犯行，時間緊
接，犯罪構成要件相同，顯係基於概括之犯意反覆為之，為連續犯，應依連續犯
    之規定，論以一罪，並加重其刑。爰審酌被告之素行、犯罪之動機、目的、轉讓
    第二級毒品甲基安非他命之次數、重量、所生危害及犯罪後坦承犯行，態度尚屬
    良好等一切情狀，量處如主文所示之刑。
三、扣案之第二級毒品甲基安非他命二包（合計淨重三點五一公克、包裝重二點四八
    公克）、殘留第二級毒品甲基安非他命之塑膠袋一個等物，均係被告所有、且被
    告有取其中之甲基安非他命轉讓與胡宇任施用一情，業據被告坦認在卷，屬查獲
    之毒品，應依毒品危害防制條例第十八條第一項前段之規定宣告沒收銷燬之；至
    扣案之甲基安非他命一包（警秤毛重零點四公克），係被告轉讓與胡宇任之甲基
    安非他命，惟該包甲基安非他命於胡宇任所涉臺灣彰化地方法院檢察署九十年度
    毒偵字第二五八０號施用毒品案件經檢察官為不起訴之處分確定後，業由本院於
    九十年九月二十八日，以九十年度聲字第二一三二號案件裁定而執行沒收銷燬在
    案，此據本院查明，並有前開本院刑事裁定書一份在卷可憑，爰不另宣告沒收；
    再被告為警查獲時，雖另為警起出第一級毒品海洛因（警秤毛重二點八公克）、
    分裝袋二袋、玻璃吸食器二支、削尖塑膠吸管三支、吸食器一組、簿冊一本、皮
    包一只、塑膠空盒一個及武士刀一支等物，惟被告供稱前開物品與其轉讓第二級
    毒品甲基安非他命之犯行無涉，復查無其他證據足以證明前揭物品係被告所有、
    供以轉讓第二級毒品甲基安非他命所用之物，且被告所涉施用毒品及違反槍砲彈
    藥刀械管制條例犯行，業另由臺灣彰化地方法院檢察署檢察官偵查處理，爰亦不
    於本案宣告沒收，附此敘明。
據上論斷，應依刑事訴訟法第二百九十九條第一項前段、毒品危害防制條例第八條第
二項、第十八條第一項前段，刑法第十一條前段、第五十六條，判決如主文。
本案經檢察官黃鼎鈞到庭執行職務
中      華      民      國    九十一    年      七      月      八      日
                              臺灣彰化地方法院刑事第三庭
                                  法      官  李  雅  俐
右正本證明與原本無異。
如不服本判決，應於送達後十日內向本院提出上訴狀（須附繕本），上訴於臺灣高等
法院臺中分院。
                                  法院書記官  莊  何  江
中      華      民      國    九十一    年      七      月      十二    日
附錄論罪科刑法條：
毒品危害防制條例第八條第二項：
轉讓第二級毒品者，處六月以上五年以下有期徒刑，得併科新臺幣七十萬元以下罰金
。
